臺灣高等法院刑事裁定
110年度毒抗字第1126號
抗  告  人  
即  被  告  何俊翰


上列抗告人因違反毒品危害防制條例案件，不服臺灣新北地方法
院中華民國110年5月6日裁定（110年度毒聲字第1252號），提起
抗告，本院裁定如下：
    主  文
抗告駁回。
    理  由
一、原裁定意旨略以：被告何俊翰否認有基於施用第二級毒品之
    犯意，於民國109年12月30日2時30分為警採尿起回溯96小時
    內之某時許，在不詳地點，以不詳方式施用第二級毒品甲基
    安非他命1次之犯行，僅於偵查時稱如採尿結果陽性始承認
    施用毒品等語，惟被告經採集其尿液送驗，結果呈安非他命
    、甲基安非他命陽性反應，有新北市政府警察局海山分局尿
    液檢體採證同意書、受採集尿液檢體人姓名及檢體編號對照
    表、台灣檢驗科技股份有限公司110年1月13日濫用藥物檢驗
    報告各1份在卷可佐，足認其於前揭時間確有施用第二級毒
    品甲基安非他命之犯行，應堪認定。被告否認本件施用毒品
    犯行，惟尿液檢驗結果呈現之甲基安非他命濃度高於線性範
    圍上限濃度甚多（10818ng/mL），檢察官認被告前因施用毒
    品、強盜等案件，經法院判決有罪確定，且該施用毒品執行
    案件經通緝緝獲後始易科罰金執行完畢，足見其素行欠佳，
    遵守法律之意識薄弱，已不適合為附命完成戒癮治療緩起訴
    處分，經核檢察官聲請觀察、勒戒之裁量權行使，並無違背
    法令、事實認定有誤或其他裁量重大明顯瑕疵等情，於法並
    無不合，應予准許。依毒品危害防制條例第20條第3項、第1
    項，觀察勒戒處分執行條例第3條第1項規定，裁定應送勒戒
    處所觀察、勒戒等語。
二、抗告意旨略以：檢察官認為抗告人素行不良係因其於106年
    所犯案件，後因通緝到案易科罰金執行完畢，惟前述案件並
    非吸食毒品，而是幫助吸食。抗告人一直謹守分際並無不法
    之舉，且努力工作，此次實乃一時失足，悔恨萬分，如執行
    勒戒對抗告人將是嚴重打擊，請考量其非慣犯，給予自新機
    會，撤銷原裁定，改為戒癮治療云云。
三、按109年1月15日修正公布、同年7月15日施行之毒品危害防
    制條例（下稱毒品條例）第20條第3項所謂「三年後再犯」
    ，只要本次再犯（不論修正施行前後），距最近1次觀察、
    勒戒或強制戒治執行完畢釋放後，已逾3年者，即該當之，
    不因其間有無犯第10條之罪經起訴、判刑或執行而受影響。
    而毒品條例第35條之1第2款前段所稱「依修正後規定處理」
    ，就本次再犯第10條之罪，距最近1次觀察、勒戒或強制戒
    治執行完畢釋放後，已逾3年者，法院得視個案情形，就依
    職權裁定令被告入勒戒處所觀察、勒戒，或依刑事訴訟法第
    303條第1款規定為不受理之判決，擇一適用(最高法院109年
    度台抗字第1771號裁定意旨參照)。
四、經查：
  ㈠抗告人即被告何俊翰為警所採集之尿液檢體，經送檢驗結果
    ，呈安非他命及甲基安非他命陽性反應等情，有新北市政府
    警察局海山分局尿液檢體採證同意書、受採集尿液檢體人姓
    名及檢體編號對照表（檢體編號：B0000000）、台灣檢驗科
    技股份有限公司110年1月13日濫用藥物檢驗報告附卷可稽（
    見毒偵卷第22、24、47頁），其犯行應堪認定，又抗告人前
    因施用毒品案件，經原審法院以104年度毒聲字第205號裁定
    送勒戒處所觀察、勒戒後，認無繼續施用毒品之傾向，而於
    104年7月14日執行完畢釋放出所，並由臺灣新北地方檢察署
    檢察官以104年度毒偵字第866號為不起訴處分確定等節，有
    本院被告前案紀錄表附卷足考（見本院卷第30-31頁），距
    離本次再犯施用毒品之犯行，已逾3年以上，揆諸前揭規定
    ，抗告人自應令入勒戒處所觀察、勒戒。
  ㈡檢察官是否給予抗告人為附命戒癮治療之緩起訴處分，應由
    其參酌刑法第57條所列事項及公共利益之維護，依職權判斷
    衡酌。凡經檢察官聲請且符合法定要件者，法院僅得為有限
    之低密度審查，除檢察官之判斷有重大明顯瑕疵，或其裁量
    權已萎縮至無聲請觀察、勒戒之餘地，法院原則上應尊重檢
    察官職權之行使，並據以裁定，尚無自由斟酌以其他方式替
    代或得以其他原因免予執行之權。是本件檢察官依據個案審
    酌後，聲請原審送勒戒處所觀察、勒戒，核無違反毒品危害
    防制條例之立法目的或悖於比例原則等濫用裁量權限之情形
    ，於其裁量範圍內未依上開條例第24條，改以緩起訴處分方
    式轉介毒品施用者前往醫療院所治療，此非本院所得審酌之
    事項。
  ㈢綜上所述，原審裁定抗告人應送勒戒處所觀察、勒戒，核無
    違誤，抗告人猶執前詞提起本件抗告，指摘原裁定不當，為
    無理由，應予駁回。
五、據上論結，應依刑事訴訟法第412條，裁定如主文。
中　　華　　民　　國　　110 　年　　8 　　月　　11　　日
                  刑事第二十三庭審判長法　官  許永煌
                                      法　官  雷淑雯
                                      法　官  吳定亞
以上正本證明與原本無異。
不得再抗告。
                                      書記官  郭侑靜
中　　華　　民　　國　　110 　年　　8 　　月　　12　　日